臺灣桃園地方法院刑事判決
110年度交簡上字第343號
上  訴  人  臺灣桃園地方檢察署檢察官 
被      告  邱元谹（原名邱茂盛）



上列上訴人因被告犯過失傷害案件，不服本院民國110 年10 月2
6日所為110 年度桃交簡字第2312 號刑事簡易判決（檢察官聲請
簡易判決處刑案號：110 年度偵字第18059 號），提起上訴，本
院管轄之第二審合議庭判決如下：
    主  文
上訴駁回。
    事實及理由
一、本案經本院管轄之第二審合議庭審理結果，認原審以上訴人
    即被告邱元谹犯過失傷害罪，處拘役35日，如易科罰金，以
    新臺幣（下同）1,000 元折算1 日，經核其認事用法及量刑
    均無不當，應予維持，並引用原審刑事簡易判決書所載之犯
    罪事實、證據及理由（如附件）。
二、檢察官上訴意旨略以：原審雖依刑法第57條審酌本案情狀後
    量處被告拘役35日之刑度，然參酌告訴人因車禍受有原審判
    決所載之傷害，造成生活諸多不便及身體上痛苦，且被告未
    積極與告訴人和解，迄今均拒絕賠償告訴人損失，顯見被告
    犯後態度並非良好，原審判決顯然過輕而有未當等語。
三、惟按量刑之輕重，係事實審法院得依職權自由裁量事項，苟
    已斟酌刑法第57條所列情狀而未逾越法定刑度，則不得遽指
    為違法；再關於刑之量定及緩刑之宣告，係實體法上賦予法
    院得為自由裁量之事項，倘其未有逾越法律所規定之範圍，
    或濫用其權限，即不得任意指摘為違法，以為第三審上訴之
    理由；又刑之量定及緩刑之宣告，固屬法院自由裁量之職權
    行使，但仍應審酌刑法第57條所列各款事由及一切情狀，為
    酌量輕重之標準，並非漫無限制。在同一犯罪事實與情節，
    如別無其他加重或減輕之原因，下級審法院量定之刑，亦無
    過重或失輕之不當情形，則上級審法院對下級審法院之職權
    行使，原則上應予尊重（最高法院72年台上字第6696號判例
    、75年台上字第7033號判例、85年度台上字第2446號判決意
    旨參照）。準此，法官量刑，如非有上揭明顯違法之情事，
    自不得擅加指摘其違法或不當。
四、原審審酌被告因轉彎前未依規定顯示方向燈號或手勢、未注
    意兩車並行間隔等過失而為本案犯行，造成告訴人受有傷害
    ，應予非難，並考量被告犯後對其犯行坦承不諱之犯後態度
    ，及本案經本院安排調解，惟雙方對賠償金額無共識而未能
    成立調解等節，兼衡被告博士畢業之教育程度、自陳家庭經
    濟狀況小康，及其違反注意義務之情形、告訴人所受傷勢等
    一切情狀，量處拘役35日，並諭知易科罰金之折算標準，已
    依刑法第57條各款所列情狀，予以審酌，並於法定刑度之內
    為量定，客觀上並無明顯濫權之情形，亦未違反比例原則，
    上訴人請求從重量刑，依照首揭判例意旨，自無理由，應予
    駁回。
五、綜上所述，原審認事用法有據，量刑尚屬妥適，檢察官上訴
    請求撤銷原判決，即無理由，應予駁回。
據上論斷，應依刑事訴訟法第455條之1第1項、第3項、第368條
、第373條，判決如主文。
本案經檢察官楊挺宏聲請以簡易判決處刑，檢察官劉仲慧到庭執
行職務。
中　　華　　民　　國　　111 　年　　6 　　月　　17　　日
                  刑事第七庭　審判長法　官　陳佳宏
　　　　　　　　　　　　　　　　　　法　官　陳昭仁
　　　　　　　　　　　　　　　　　　法　官　方楷烽
以上正本證明與原本無異。
不得上訴。
                                  書記官　詹右辰
中　　華　　民　　國　　111 　年　　6 　　月　　17　　日
附件：
臺灣桃園地方法院刑事簡易判決
                              110年度桃交簡字第2312號
聲　請　人　臺灣桃園地方檢察署檢察官
被　　　告　邱茂盛　男　民國00年0月00日生
                    身分證統一編號：Z000000000號
                    住桃園市○○區○○街00號
上列被告因過失傷害案件，經檢察官聲請以簡易判決處刑（110
年度偵字第18059 號），本院判決如下：
    主  文
邱茂盛犯過失傷害罪，處拘役參拾伍日，如易科罰金，以新臺幣
壹仟元折算壹日。
    事實及理由
一、本案犯罪事實及證據，均引用附件檢察官聲請簡易判決處刑
    書之記載，另將犯罪事實欄一第2 行「自用小客車」更正為
    「自用小客貨車」、第4 行至第6 行「本應注意右轉彎時，
    應距交岔路口30公尺前顯示方向燈或手勢，換入外側車道、
    右轉車道或慢車道，駛至路口後再行右轉」後補充「且應注
    意兩車並行之間隔」、第11行至第12行「左髖部挫傷」更正
    為「左髖部及尾椎挫傷」，並補充證據：被告於本院訊問時
    之供述及自白（見本院卷第28頁），及補充理由：行駛時，
    駕駛人應注意兩車並行之間隔，道路交通安全規則第94條第
    3 項定有明文。被告駕駛車輛於本案案發地點欲右轉彎，而
    與在其右後側沿同向直行之告訴人林子健騎乘之機車發生碰
    撞，足認其駕駛行為涉有未注意兩車並行間隔之過失，且此
    過失情事與告訴人所受傷害間亦具相當因果關係。
二、論罪科刑
（一）核被告所為，係犯刑法第284 條前段之過失傷害罪。被告
      於肇事後，員警尚未知悉何人肇事時，主動報警處理並向
      前往處理之員警坦承肇事且接受裁判，此據告訴人於警詢
      時陳述明確（見偵字卷第35頁），被告所為該當於自首要
      件，是依刑法第62條前段之規定減輕其刑。
（二）本院審酌被告因轉彎前未依規定顯示方向燈號或手勢、未
      注意兩車並行間隔等過失而為本案犯行，造成告訴人受有
      傷害，應予非難，並考量被告犯後對其犯行坦承不諱之犯
      後態度，及本案經本院安排調解，惟雙方對賠償金額無共
      識而未能成立調解等節，兼衡被告博士畢業之教育程度、
      自陳家庭經濟狀況小康，及其違反注意義務之情形、告訴
      人所受傷勢等一切情狀，量處如主文所示之刑，並依刑法
      第41條第1 項前段規定，諭知易科罰金之折算標準。
三、據上論斷，應依刑事訴訟法第449 條第1 項前段、第3 項、
    第454 條第2 項，逕以簡易判決處刑如主文。
四、如不服本判決，應於判決送達後20日內，向本院提出上訴狀
    （應附繕本），上訴於本院合議庭。
五、本案經檢察官楊挺宏聲請以簡易判決處刑。
中　　華　　民　　國　 110　　年　　10　　月　　26　　日
                  刑事第一庭  法　官　陳布衣
以上正本證明與原本無異。
如不服本判決，應於判決送達後20日內向本院提出上訴狀（應附
繕本）。
                              書記官　黃政偉
中　　華　　民　　國　 110　　年　　10　　月　　30　　日
附錄論罪科刑法條全文：
中華民國刑法第284條
因過失傷害人者，處一年以下有期徒刑、拘役或十萬元以下罰金
；致重傷者，處三年以下有期徒刑、拘役或三十萬元以下罰金。
附件：
臺灣桃園地方檢察署檢察官聲請簡易判決處刑書
                                    110年度偵字第18059號
    被　　　告　邱茂盛　男　36歲（民國00年0 月00日生）
                        住桃園市○○區○○街00號
                        國民身分證統一編號：Z000000000號
上列被告因過失傷害案件，業經偵查終結，認為宜聲請以簡易判
決處刑，茲將犯罪事實及證據並所犯法條分敘如下：
          犯罪事實
一、邱茂盛於民國109 年9 月24日上午，駕駛車牌號碼000-0000
  &0000; 號自用小客車，沿桃園市大溪區石園路（下僅稱路名
    ）由南
    往北方向行駛，於同日上午7 時26分許，行經石園路615 號
    前，欲右轉駛入中山科學研究院681 館時，本應注意右轉彎
    時，應距交岔路口30公尺前顯示方向燈或手勢，換入外側車
    道、右轉車道或慢車道，駛至路口後再行右轉，而依當時天
    候晴、日間自然光線、柏油路面乾燥、無缺陷、無障礙物且
    視距良好，並無不能注意之情事，竟疏未注意及此，未距交
    岔路口30公尺前顯示方向燈，即貿然右轉彎，適後方有林子
    健騎乘車牌號碼000-000 號普通重型機車，沿同路段同方向
    駛至，見狀閃避不及，兩車因而發生碰撞，致林子健受有左
    髖部挫傷、左手肘及左肩部擦傷等傷害。
二、案經林子健訴由桃園市政府警察局大溪分局報告偵辦。
           證據並所犯法條
一、證據清單：
  ㈠被告邱茂盛之自白。
  ㈡告訴人林子健之指訴。
  ㈢國軍桃園總醫院附設民眾診療服務處診斷證明書3 紙、道路
    交通事故現場圖、道路交通事故調查報告表㈠、㈡各1 份、
    車損照片15張。
  ㈣被告之行車紀錄器錄影檔案光碟1 片及本署勘驗筆錄1 份。
二、依據道路交通安全規則第102 條第1 項第4 款本文之規定，
    汽車行駛至交岔路口右轉彎時，應距交岔路口30公尺前顯示
    方向燈或手勢，換入外側車道、右轉車道或慢車道，駛至路
    口後再行右轉。查被告邱茂盛駕車行經事發地點時，依卷附
    之道路交通事故現場圖、道路交通事故調查報告表㈠、㈡等
    資料，可知被告當時並無不得注意之情事，竟未距交岔路口
    30公尺前顯示方向燈，即貿然右轉彎，致兩車發生碰撞，告
    訴人林子健因此受有上揭傷害，有上開診斷證明書可稽，被
    告顯有過失，且被告之過失駕駛行為，核與告訴人之傷害間
    ，具有相當因果關係，是被告犯嫌堪予認定。
三、核被告所為，係犯刑法第284 條前段之過失傷害罪嫌。
四、依刑事訴訟法第451 條第1 項聲請逕以簡易判決處刑。
    此　致
臺灣桃園地方法院
中　　華　　民　　國　 110　　年　　8 　　月　　31　　日
                              檢  察  官  楊挺宏
本件證明與原本無異
中　　華　　民　　國　 110　　年　　9 　　月　　8 　　日
                              書  記  官  范書銘